臺灣臺南地方法院刑事判決　　　　　　　95年度訴字第1568號
　　公　訴　人　臺灣臺南地方法院檢察署檢察官
　　被　　　告　乙○○
　　指定辯護人　本院公設辯護人　甲○○
上被告因重傷害等案件，經檢察官提起公訴（95年度偵字第1217
9號），本院判決如下：
    主  文
乙○○以加害財產、身體之事，恐嚇他人致生危害於安全，處拘
役伍拾日，如易科罰金，以新台幣壹仟元折算壹日。
被訴傷害致重傷罪部分公訴不受理。
    事  實
一、緣乙○○於民國95年1月23日晚間9時30分許，在台南縣七股
    鄉玉成村9號內，與黃琨程、黃文良、丙○○飲酒，酒後與
    黃琨程發生口角爭執，丙○○見狀隨即上前勸架，乙○○竟
    徒手毆打丙○○之左眼成傷（此部份業據撤回告訴，詳後另
    述）。詎其因此傷害事件未能與丙○○達成和解，竟於同年
    7月5日凌晨4時43分許，以其所有之0000000000號之行動電
    話，撥打丁○○（即丙○○之父）之家用電話，向丁○○恐
    嚇稱：「要放火燒你家，大家來論輸贏」等語，而以加害丁○○之財產、身體之事，恐嚇丁○○，致丁○○心生畏懼，
    而危害其安全。
二、案經丁○○訴由台南縣警察局佳里分局報請台灣台南地方法
    院檢察署檢察官偵查起訴。
    理  由
甲、有罪部分：
一、上揭事實，業據被告乙○○於審理中坦承不諱，核與告訴人
    丁○○於警訊時及偵查中指訴情節相符，並有錄音帶乙捲及
    譯文乙份在卷足資佐證，罪證明確，被告犯行堪以認定。
二、核被告所為，係犯刑法第三百零五條之恐嚇危害安全罪。爰
    審酌被告無犯罪前科，素行良好，有台灣高等法院被告全國
    前案紀錄表一紙附卷足憑，因傷害事件未能與告訴人丁○○
    之子丙○○達成和解，竟一時衝動，以加害財產、身體之恐
    嚇告訴人，犯罪情節及所生危害非重大，審理中坦承犯行，
    且已與告訴人達成民事和解，有調解書乙份附卷足憑，態度
    良好等一切情狀，量處如主文所示之刑，並諭知易科罰金之
    折算標準，以示懲儆。
乙、公訴不受理部分：
一、公訴意旨另以；被告乙○○於民國95年1月23日晚間9時30分
    許，在台南縣七股鄉玉成村9號內，與黃琨程、黃文良、丙○○飲酒，酒後與黃琨程發生口角爭執，丙○○見狀隨即上
　  前勸架，乙○○竟基於使人受重傷之犯意，徒手毆打丙○○
    之左眼，造成丙○○受有左眼外傷性角鞏膜破裂合併虹膜及
　　玻璃體脫出、破裂及出血，送醫救治手術後，仍為手術性無
　　水晶體之重傷害，案經丙○○訴由台南縣警察局佳里分局報
　  請公訴人偵查起訴，因認被告此部分另涉重傷害罪嫌云云。
二、查被告為後，刑法已於九十四年二月二日修正公布，並於九
    十五年七月一日生效施行。依修正後刑法第二條第一項規定
    ：行為後法律有變更者，適用行為時之法律。但行為後之法
    律有利於行為人者，適用最有利於行為人之法律。按被告行
    為時之刑法第十條第四項第一款規定：「稱重傷者，謂為左
    列傷害：一、毀敗一目或二目之視能。」，而修正後同條項
    款則規定：「稱重傷者，謂為左列傷害：一、毀敗或嚴重減
    損一目或二目之視能。」經比較上開新舊法結果，自應適用
    被告行為時之舊法對其有利。而據財團法人奇美醫院95年12
    月11日（95）奇醫字第5682號函送告訴人丙○○之病情摘要
    稱：據病患丙○○於本院眼科門診最後一次就診（民國95
    年7月24日）之檢查紀錄，左眼裸視可辨手指20公分，可矯
    正至0.1，右眼可矯正至1.0，視力並未完全喪失，眼球機能
    仍存在，至於治療恢復空間仍須進一步評估等語，有該函及
    病情摘要各乙紙附卷足憑（見本院卷三十一至三十二頁），
    足見告訴人丙○○之二目視能僅係嚴重減損而已，尚未達於
    完全喪失之毀敗程度甚明。
三、故公訴人認被告此部分涉有刑法第二百七十七條第二項之傷
    害致重傷罪，其起訴法條尚有未洽，應變更起訴法條為同法
    第二百七十七條第一項之普通傷害，依同法第二百八十七條
    前段之規定，須告訴乃論。且告訴乃論之罪，告訴人於第一
    審辯論終結前得撤回其告訴，又告訴經撤回者，應諭知不受
    理之判決，刑事訴訟法第238條第1項、第303條第3款分別定
    有明文。而本件業據告訴人丙○○具狀撤回告訴，依法自應
    諭知不受理之判決。
丙、據上論斷，應依刑事訴訟法第二百九十九條第一項前段、第
    三百零三條第三款，刑法第三百零五條、第四十一條第一項
    前段，刑法施行法第一條之一，判決如主文
中　　華　　民　　國　　96　　年　  1　　月　　31　　日
                  刑事第一庭  審判長  法官   陳顯榮
                                      法官   林勝利
                                      法官   柯顯卿
以上正本證明與原本無異。
如不服本判決，應於收受送達後10日內向本院提出上訴書狀（應
附繕本）。
　　　　　　　　　　　　　　　　　　　書記官 郭子誠
中　　華　　民　　國　　96　　年　　1 　　月　　31　　日
附錄所犯法條：
刑法第305條：
以加害生命、身體、自由、名譽、財產之事，恐嚇他人致生危害
於安全者，處2年以下有期徒刑、拘役或300元以下罰金。
